---
title: "Analise da atividade dos parlamentares no Twitter no ano de 2019"
author: "Igor Matheus Castor Diniz Pinheiro"
theme: sandstone
output:
  html_document:
    df_print: paged
    toc: yes
    toc_float: yes
  html_notebook:
    toc: yes
    toc_float: yes
---

```{r echo=FALSE, message=FALSE, warning=FALSE}
library(tidyverse)
source(here::here("code/lib.R"))
theme_set(theme_bw())
```

```{r read}
atividade = read_projectdata()
glimpse(atividade)
```

# Existe uma relação entre o numero de vonteúdo próprio e número de seguidores?
```{r}
atividade %>% 
  na.omit(atividade)%>%
  ggplot(aes(x=n_proprio, y=seguidores, color=seguidores))+
  geom_point()+
  scale_x_log10()+
  scale_y_log10()

atividade %>% 
  na.omit(atividade)%>%
  summarise(correlacao = cor(n_proprio, seguidores, method = "pearson"),
            spearman = cor(n_proprio, seguidores, method = "spearman"), 
            kendall = cor(n_proprio, seguidores, method = "kendall"))



```

Pelo gráfico tem-se uma impressão de que existe sim uma relação entre o número de conteúdo próprio produzido pelo parlamentar e o número de seguidores. Visualmente falando, pode-se concluir que quanto mais conteúdo próprio é produzido, maior será o número de seguidores que o parlamentar irá acumular. Entretanto ao analisarmos os coeficientes de correlação encontramos os seguintes resultados

* Coef. de Pearson: Como o valor está entre 0-0,3, por convenção temos uma correlação desprezível para este
* Coef. Spearman: A correlação de Spearman avalia a relação monotônica entre duas variáveis contínuas ou ordinais e geralmente as variáveis tendem a mudar juntas mas não necessariamente a uma taxa constante. Para este caso temos um valor de correlação um pouco mais considerável que o coef. de pearson, entretanto, não bom o suficiente para expressar alguma resposta interessante.
* Coef. Kendall: O coeficiente de concordância de Kendall pode variar de 0 a 1. Quanto maior o valor de Kendall, mais forte é a concordância. Para o caso em questão, também não temos um valor tao expressivo. 

Dessa forma, podemos concluir que o número de conteúdo próprio não tem tanto impacto no número de seguidores de um parlamentar.


# O numero de conteúdo próprio tem forte influência no nivel de engajamento do parlamentar?

```{r}
atividade %>% 
  na.omit(atividade)%>%
  ggplot(aes(x=n_proprio, y=engaj_total_proprio, color=engaj_total_proprio))+
  geom_point()+
  scale_x_log10()+
  scale_y_log10()

atividade %>% 
  na.omit(atividade)%>%
  summarise(correlacao = cor(n_proprio, engaj_total_proprio, method = "pearson"),
            spearman = cor(n_proprio, engaj_total_proprio, method = "spearman"), 
            kendall = cor(n_proprio, engaj_total_proprio, method = "kendall"))

```
Semelhantemente a questão anterior pelo gráfico tem-se uma impressão de que existe sim uma relação entre o número de conteúdo próprio produzido pelo parlamentar e o e o engajamento total em conteúdo próprio. Visualmente falando, pode-se concluir que quanto mais conteúdo próprio é produzido, maior será o engajamento, maior será o núemro de reações no conteúdo próprio. O que é algo realmente esperado, quanto mais eu produzo existe a esperança de que mais engajamento seja gerado. Ao analisarmos os coeficientes de correlação encontramos os seguintes resultados

* Coef. de Pearson: Como o valor está entre 0,3-0,5, por convenção temos uma correlação fraca para este coeficiente.
* Coef. Spearman: A correlação de Spearman avalia a relação monotônica entre duas variáveis contínuas ou ordinais e geralmente as variáveis tendem a mudar juntas mas não necessariamente a uma taxa constante. Para este caso temos um valor de correlação bastante considerável, indicado que existe sim uma correlação.
* Coef. Kendall: O coeficiente de concordância de Kendall pode variar de 0 a 1. Quanto maior o valor de Kendall, mais forte é a concordância. Para o caso em questão, temos um valor acima da metade do espectro de avaliação, o que fortalece a ideia de que existe uma correlação entre as variáveis. 

Dessa forma, podemos concluir que o número de conteúdo próprio tem um certo impacto no número de engajamento total próprio.














