---
title: "Temperatura JP x CG"
output:
    html_document:
    df_print: paged
theme: sandstone
---

```{r echo=FALSE, message=FALSE, warning=FALSE}
library(tidyverse)
library(here)
library(lubridate)
library(ggbeeswarm)
theme_set(theme_bw())
```

```{r read}
climas = read_csv(here::here("data/clima_cg_jp-semanal.csv"), 
                  col_types = "cTddddnd")

glimpse(climas)
```

## Temperatura

### Onde é mais quente?


```{R}
sumarios = climas %>%
    group_by(cidade) %>%
    summarise(mediana = median(tmedia),
              media = mean(tmedia))
climas %>%
    ggplot(aes(x = cidade, y = tmedia, color=cidade)) +
    geom_boxplot(coef = 1000) +
    geom_jitter(alpha=.1) +
    geom_point(data=sumarios, aes(x= cidade, y=mediana), color="black")

climas %>%
    ggplot(aes(x=tmedia, fill=cidade))+
    geom_density(alpha= .3)

climas %>%
    ggplot(aes(x = cidade, y = tmedia, color=cidade)) +
    geom_boxplot(coef = 1000) +
    geom_quasirandom(alpha=.1) +
    geom_point(data=sumarios, aes(x= cidade, y=mediana), color="black")

```



### As temperaturas máximas semanais (o pico do calor) são tão diferentes quanto as médias? Mais?  

```{R}
climas %>% 
    ggplot(aes(x = semana, y = tmax)) +
    geom_line(color="darkblue") +
    geom_line(aes(x = semana, y = tmedia),color="darkorange")+
    facet_wrap(~cidade, ncol=1)
```


### Quais os meses mais quentes e mais frios? 

```{R}

climas %>%
    ggplot(aes(x =mes  , y = tmedia, color = cidade)) +
    geom_jitter(alpha=.5)+
    scale_x_continuous(breaks = 1:12)

climas %>%
    ggplot(aes(x =mes  , y = tmedia, group=mes,color = cidade)) +
    geom_jitter(alpha=.5, show.legend = FALSE)+
    geom_boxplot(coef=1000, show.legend = FALSE)+
    scale_x_continuous(breaks = 1:12)+
    facet_wrap(~cidade)

```


### Qual foi o São João  mais frio de CG que está nos nossos dados?

```{R}
sumarios = climas %>%
    filter(cidade=="Campina Grande") %>%
    summarise(anoFrio = min(tmedia))+
    glimpse(sumarios)


climas %>%
    filter(mes == 6) %>%
    filter(cidade == "Campina Grande") %>%
    ggplot(aes(x = ano,  y = tmedia)) +
    geom_line()+
    stat_summary(fun.y = "min", geom = "point", color = "red")
    #geom_point(aes(x = ano,  y = tmedia, color="red"))
    #geom_point(data=sumarios, aes(x = climas$ano, y=anoFrio), color="red")
    
    


```

## Chuva

### Quanto chove por semana em JP e CG?

Como é a distribuição do volume de chuvas por semana em JP e CG? A chuva varia mais ou menos que a temperatura? O formato da distribuição é igual? 

```{r}
climas %>% 
    ggplot(aes(x = semana, y = chuva, color = cidade)) +
    geom_line() +
    labs(x = "Ano", y = "Chuva") +
    facet_grid(~ cidade)

climas %>% 
    ggplot(aes(x = chuva, color = cidade)) +
    geom_density(fill="gray") +
    facet_grid(~ cidade)
```



### No geral, onde chove mais?
```{r}
climas %>%
    ggplot(aes(x = cidade, y = chuva, color=cidade)) +
    geom_jitter(alpha=.5)
    #boxplot(chuva~cidade, data=climas)
    
climas %>% 
    ggplot(aes(x = chuva, color = cidade)) +
    geom_density(fill="gray") +
    facet_grid(~ cidade)
```




### A distribuição é diferente em meses específicos? 

```{r}
climas %>%
    ggplot(aes(x = mes, y = chuva, color=cidade)) +
    geom_quasirandom(alpha=.3, show.legend = FALSE)+
    stat_summary(fun.y = "median", geom = "line", color = "gray40") +
    facet_wrap(~cidade)

```


