---
title: "Temperatura JP x CG"
output:
    html_document:
    df_print: paged
theme: sandstone
---

```{r echo=FALSE, message=FALSE, warning=FALSE}
library(tidyverse)
library(here)
library(lubridate)
library(ggbeeswarm)
theme_set(theme_bw())
```

```{r read}
climas = read_csv(here::here("data/clima_cg_jp-semanal.csv"), 
                  col_types = "cTddddnd")

glimpse(climas)
```

## Temperatura

### Onde é mais quente?


```{R}
#Fazer o plot do ponto de média e mediana

sumarios = climas %>%
    group_by(cidade) %>%
    #mutate(season = as.character(season)) %>% 
    summarise(mediana = median(tmedia),
              media = mean(tmedia))
climas %>%
    ggplot(aes(x = cidade, y = tmedia, color=cidade)) +
    geom_jitter(alpha=.5) +
    geom_point(data=sumarios, aes(x= cidade, y=mediana), color="black")

```



### As temperaturas máximas semanais (o pico do calor) são tão diferentes quanto as médias? Mais?  

```{R}
climas %>% 
    #group_by(cidade, color= cidade) %>%
    #mutate(season = as.character(season)) %>% 
    filter(cidade == "Campina Grande") %>% 
    ggplot(aes(x = semana, y = tmax, color = tmax)) +
    geom_line() +
    geom_line(aes(x = semana, y = tmedia, color = tmedia))
   


```

```{R}
climas %>% 
    #group_by(cidade, color= cidade) %>%
    #mutate(season = as.character(season)) %>% 
    filter(cidade == "João Pessoa") %>% 
    ggplot(aes(x = semana, y = tmax, color = tmax)) +
    geom_line() +
    geom_line(aes(x = semana, y = tmedia, color = tmedia))
   


```


### Quais os meses mais quentes e mais frios? 

```{R}

climas %>%
    ggplot(aes(x =mes  , y = tmedia, color = cidade)) +
    geom_jitter(alpha=.5)
    #arrange(mes)
    



```


### Qual foi o São João  mais frio de CG que está nos nossos dados?

```{R}
climas %>%
    filter(mes == 6) %>%
    filter(cidade == "Campina Grande") %>%
    ggplot(aes(x = ano,  y = tmedia)) +
    geom_line() +
    geom_point(aes(x = ano,  y = tmedia, color="red"))
    
    


```

## Chuva

### Quanto chove por semana em JP e CG?

Como é a distribuição do volume de chuvas por semana em JP e CG? A chuva varia mais ou menos que a temperatura? O formato da distribuição é igual? 

### No geral, onde chove mais?
```{r}
climas %>%
    ggplot(aes(x = cidade, y = chuva, color=cidade)) +
    geom_jitter(alpha=.5)
    #boxplot(chuva~cidade, data=climas)
    
    

```


### A distribuição é diferente em meses específicos? 

```{r}
climas %>%
    ggplot(aes(x = mes, y = chuva, color=cidade)) +
    geom_jitter(alpha=.5) 
```


