---
title: "Temperatura JP x CG"
output:
    html_document:
    df_print: paged
theme: sandstone
---

```{r echo=FALSE, message=FALSE, warning=FALSE}
library(tidyverse)
library(here)
library(lubridate)
library(ggbeeswarm)
theme_set(theme_bw())
```

```{r read}
climas = read_csv(here::here("data/clima_cg_jp-semanal.csv"), 
                  col_types = "cTdddddd")

glimpse(climas)
```

## Temperatura

### Onde é mais quente?
```{R}
climas %>% 
    #mutate(season = as.character(season)) %>% 
    ggplot(aes(x = cidade, y = tmedia, color=cidade)) +
    geom_jitter()


```



### As temperaturas máximas semanais (o pico do calor) são tão diferentes quanto as médias? Mais?  

```{R}
climas %>% 
    #mutate(season = as.character(season)) %>% 
    ggplot(aes(x = semana, y = tmax, color=cidade)) +
    geom_line()


```


### Quais os meses mais quentes e mais frios? 


### Qual foi o São João  mais frio de CG que está nos nossos dados?



## Chuva

### Quanto chove por semana em JP e CG?

Como é a distribuição do volume de chuvas por semana em JP e CG? A chuva varia mais ou menos que a temperatura? O formato da distribuição é igual? 

### No geral, onde chove mais?

### A distribuição é diferente em meses específicos? 

